臺灣基隆地方法院民事判決　　　　　　　 96年度訴字第349號
原　　　告　陳美連
被　　　告　甲○○
訴訟代理人　黃敬唐律師
上列當事人間請求損害賠償事件，經本院刑事庭移送前來 (96年
度基簡附民字第12號) ，本院於中華民國96年11月22日言詞辯論
終結，判決如下：
    主  文
被告應給付原告新臺幣捌仟壹佰伍拾元，及自民國九十六年八月
十五日起至清償日止按年息百分之五計算之利息。
原告其餘之訴駁回。
訴訟費用由原告負擔。
本判決第一項得假執行；但被告如以新臺幣捌仟壹佰伍拾元預供
擔保，得免為假執行。
    事  實
壹、程序方面：
    按訴狀送達後，原告不得將原訴變更或追加他訴，但擴張或
    減縮應受判決事項之聲明者，不在此限民事訴訟法第255條
    第1項第3款定有明文。本件原告原起訴主張：被告應給付原
    告新臺幣 (下同)200萬元，及自起訴狀繕本送達翌日起至清
    償日止，按年息5％計算之利息。嗣於民國 (下同) 96 年11
    月22日言詞辯論期間，變更訴之聲明為：被告應給付原告
    1,712,655元，及自起訴狀繕本送達翌日起至清償日止，按
    年息5％計算之利息，核與前開規定相符，應予准許。
貳、實體方面：
一、原告起訴主張：原告於95年9月23日零時30分許，在被告所
    開設之「故鄉卡拉OK店」消費，被告見原告因不勝酒力佔據
    演唱臺不願離去，竟強行將原告自演唱臺拉下，致原告受有
    左大腿、左臀部、右上臂、左前臂多處挫傷並瘀血之傷害，
    並因而支出醫療費用50萬元、車資損失12,655元及精神損失
    1200,000元，以上損失金額共計1,712,655元，為此依民法
    第184條第1項、第195條規定，請求被告給付1,712,655元及
    自起訴狀繕本送達翌日起至清償日止，按年息5％計算之利
    息等語。
二、被告則答辯略以：原告於95年9月23日零時30分許，於被告
    所開設之「故鄉卡拉OK店」消費，原告點唱歌曲後離座再返
    回座位時，點唱之歌曲均已播放完畢，原告乃藉酒意佔據演
    唱台及麥克風，使後來顧客無法上台唱歌，而原告屢經被告
    勸離仍拒絕離開，被告無奈之餘只能以手拉原告離開演唱台
    及，過程中因原告拒絕離開並以手拉住椅子，致自行站立未
    穩而跌坐在地，被告見狀即將原告扶起至座位上，原告與其
    友人仍繼續在被告店內唱歌飲酒至同日凌晨1至2點方離開，
    期間原告從未表示有受到任何傷害。詎被告事隔二日至臺北
    縣金山醫院（下稱金山醫院）驗傷，並主張受有「左大腿、
    左臀部、右上臂、左前臂等多處挫傷併瘀血」之傷害，原告
    所受傷害自應由原告證明係被告所造成。又縱認原告所受傷
    害係被告造成，惟醫療費用部分未見原告舉證以實其說，且
    原告所受之傷害既僅有挫傷及瘀傷，其前往精神科就診，自
    與原告無關，因而支出之醫療費用，不得向原告請求；而
    12,000元交通費收據，因未載日期，原告無法證明與本件有
    關，另665元交通費收據，原告亦自承係搭計程車至本院開
    庭之費用，前開交通費用自與本件無關；至原告請求精神慰
    撫金50萬元部分，顯屬過高等語，並聲明：1.駁回原告之訴
    。2.如受不利判決，願供擔保請准宣告免予假執行。
三、經查，原告於95年9月23日零時30分許在被告所開設之「故
    鄉卡拉OK店」消費，因故佔據演唱台不願離去，被告乃將被
    告拉離演唱台之事實，為兩造所不爭執，並經本院依職權調
    取臺灣基隆地方法院檢察署96年度偵字第87 2號卷、96年度
    請上字第31號卷、臺灣基隆地方法院96年度基簡502號卷、
    96年度簡上字第127號卷核閱無訛，應堪信為真實。被告雖
    辯稱原告係因拒絕離開演唱台並以手拉住椅子，致自行站立
    未穩而跌坐在地而受有前揭傷害云云，惟查：原告確係因被
    告欲將其拉離演唱台時拉住椅子不願離去，而在拉扯間失去
    平衡跌倒之事實，業據證人于鴻英於前揭偵查案件偵訊中，
    及證人袁金瓏於本院96年度簡上字第127號刑事案件審理中
    分別證述甚詳，本院審酌上開金山醫院診斷證明書記載原告
    所受「左大腿、左臀部、右上臂、左前臂等多處挫傷併瘀血
    」等傷勢，核與前開證人所證原告於兩造拉扯間跌坐在地之
    受傷經過大致相符，足見原告確因被告拉扯行為而受有上開
    傷害，被告所辯，要非可採。
四、按因故意或過失，不法侵害他人之權利者，負損害賠償責任
    ；民法第184條第1項定有明文。本件被告見原告拉住椅子不
    願離去時，本得預見若繼續拉離原告，可能使原告失去平衡
    而受傷，竟仍未停手致原告跌倒受有上開傷害，其過失不法
    行為堪予認定。爰就原告各項請求金額應否准許，分別論述
    如下：
(一)醫療費用：
    按不法侵害他人之身體或健康者，對於被害人因此喪失或減
    少勞動能力或增加生活上之需要時，應負損害賠償責任，民
    法第193條第1項定有明文。經查，原告主張因本件事故支出
    醫療掛號費用150元之事實，為被告所不爭執，是原告請求
    被告賠償該部分之損害，應予准許。至原告另主張因本件事
    故支出醫療費用499,850元云云，則為被告所否認，原告復
    未提出任何證據舉證以實其說，且原告自85年10月11日起即
    於財團法人新光吳火獅紀念醫院陸續診療其所患有之精神上
    疾病，且上開疾病，亦非與人爭執、拉扯所能造成或加重等
    情，有財團法人新光吳火獅紀念醫院病例摘要記錄一紙在卷
    可稽，原告此部分請求自不應予准許。
(二)交通費用：
    按當事人主張有利於己之事實者，就其事實有舉證之責任，
    民事訴訟法第277條前段定有明文。經查，原告雖主張其因
    本件受傷，致支出交通費用12,655元云云。惟前開交通費用
    中655元部分，業經原告自承係其搭計程車至本院開庭之交
    通費，與就醫無關（見本院96年8月16日言詞辯論筆錄），
    自非因本件事故身體受傷而增加之生活費用，不應准許；另
    12,000元部分，雖據原告提出計程車收費憑證一紙為證，惟
    前揭憑證既未記載搭乘時間、往返地點，且原告復未舉證上
    開費用係因本件事故而支出，其此部分主張，亦非可採。
(三)精神慰撫金：
    按不法侵害他人之身體、健康，被害人雖非財產上之損害亦
    得請求賠償相當之金額，民法第195條第1項定有明文。經查
    原告主張其因本件事故身體受有前揭傷害乙情，業如前述，
    本院審酌原告高職畢業、本件事發時以販賣服飾為業、每月
    收入約7至10萬元，被告高中畢業、目前經營卡拉OK店、每
    月收入約為1至2萬元，及本件事發原因、經過與原告所受傷
    勢等一切情狀，認原告等請求之精神慰撫金以8,000元為適
    當，其逾此部分請求則無理由，應予駁回。
五、綜上所述，原告因本件事故所受損害為8,150元【計算式：
    醫療費150＋精神慰撫金8,000＝8,150】。從而，原告依侵
    權行為損害賠償之法律關係，請求被告給付8,150元，及自
    起訴狀繕本送達翌日起即自96年8月15日起至清償日止，按
    年息5％計算之利息，為有理由，應予准許。其逾此範圍之
    請求，為無理由，應予駁回。
六、本件所命被告給付之價額未逾50萬元，爰依民事訴訟法第
    389條第1項第5款規定，就原告勝訴部分職權宣告假執行。
    又被告陳明願供擔保免為假執行，就原告勝訴部分經核尚無
    不合，爰酌定相當擔保金額准許之。
七、據上論結，本件原告之訴為一部有理由，一部無理由，依民
    事訴訟法第79條、第389條第1項第5款、第392條第2項，判
    決如主文。
中　　華　　民　　國　　96　　年　　12　　月　　6　　日
　　              民事庭法　官　姚貴美
以上正本係照原本作成。
對於本件判決如有不服，應於收受送達後20日內向本院提出上訴
書狀，敘述上訴之理由，上訴於臺灣高等法院，並按他造當事人
之人數附具繕本。
中　　華　　民　　國　　96　　年　　12　　月　　6　　日
                        書記官　江美琪
